臺灣雲林地方法院刑事判決
109年度簡上字第51號
上訴人  即
被      告  趙鈺芳




            陳玥慈




            陳曉菁



共      同
選任辯護人  劉志卿律師
上列上訴人即被告等因妨害風化案件，不服本院中華民國109年6
月19日109年度虎簡字第159號第一審簡易判決（聲請簡易判決處
刑書案號：109年度速偵字第716號），提起上訴，本院管轄之第
二審合議庭判決如下：
    主  文
原判決撤銷。
丙○○犯如附表一編號１至５所示之罪，各處如附表一編號１至５所示
之刑。應執行有期徒刑陸月，如易科罰金，以新臺幣壹仟元折算
壹日。緩刑貳年，並應於本判決確定之日起壹年內向公庫支付新
臺幣伍萬元。扣案如附表二編號１①所示之物，均沒收。扣案如附
表二編號１②所示之犯罪所得新臺幣伍仟元，沒收。又未扣案之犯
罪所得新臺幣拾伍萬肆仟肆佰元，沒收，於全部或一部不能沒收
或不宜執行沒收時，追徵其價額。
甲○○犯如附表一編號１至５所示之罪，各處如附表一編號１至５所示
之刑。應執行有期徒刑肆月，如易科罰金，以新臺幣壹仟元折算
壹日。未扣案之犯罪所得新臺幣壹萬元，沒收，於全部或一部不
能沒收或不宜執行沒收時，追徵其價額。
乙○○犯如附表一編號１至５所示之罪，各處如附表一編號１至５所示
之刑。應執行有期徒刑肆月，如易科罰金，以新臺幣壹仟元折算
壹日。緩刑貳年，並應於本判決確定之日起壹年內向公庫支付新
臺幣壹萬元。未扣案之犯罪所得新臺幣貳萬元，沒收，於全部或
一部不能沒收或不宜執行沒收時，追徵其價額。
    事  實
一、丙○○係址設雲林縣○○鎮○○路00巷00號性服務工作店之負責人
    兼從事性交易者（俗稱小姐），負責招攬客人及店內事務，
    甲○○、乙○○則為店內小姐兼打工者，於丙○○無暇時，由甲○○
    負責採買、乙○○負責看守櫃臺之工作，渠等3人共同基於意
    圖營利而媒介、容留成年女子與他人從事性交行為之犯意聯
    絡，自民國106年10月間某日起，在店內媒介、容留成年女
    子曹潔芯（綽號「草莓」）、賴雪琴（綽號「糖糖」）、胡
    淑雅（綽號「晶晶」）、TRUONG NGUYEN THAO SUONG（越南
    籍；綽號「元元」）、陳絲淇（綽號「小優」）5人（時間
    詳附表一各編號所示），使用店內房間與不特定男客進行全
    套性交易（即以性器官插入性器官或口交行為），代價為每
    次收費新臺幣（下同）1,200元至1,500元不等，丙○○可從中
    抽取附表一各編號所示之款項以營利，期間甲○○、乙○○分別
    獲取10,000元、20,000元之打工報酬。嗣男客陳建仲於109
    年5月26日20時10分許，經由丙○○招攬、介紹後，由曹潔芯
    在該店1樓3號房間內，以每次15分鐘收取1,300元之代價，
    為陳建仲提供全套性交易之性交服務，為警於同日20時20分
    許，持本院核發之搜索票至上開處所當場發現上情，並查獲
    在場之丙○○、甲○○、乙○○及其他4名小姐，復扣得如附表二
    各編號所示之物，而悉上情。
二、案經雲林縣警察局虎尾分局報告臺灣雲林地方檢察署（下稱
    雲林地檢署）檢察官偵查後聲請簡易判決處刑。
    理  由
壹、認定犯罪事實所憑之證據及理由：
一、證據能力部分：
    按被告以外之人於審判外之陳述，雖不符刑事訴訟法第159
    條之1至第159條之4之規定，而當事人於審判程序同意作為
    證據，法院審酌該言詞陳述或書面陳述作成時之情況，認為
    適當者，亦得為證據。當事人、代理人或辯護人於法院調查
    證據時，知有第159條第1項不得為證據之情形，而未於言詞
    辯論終結前聲明異議者，視為有前項之同意，刑事訴訟法第
    159條之5定有明文。經查，本判決下列所引用被告丙○○、甲○○、乙○○以外之人於審判外之陳述，檢察官、被告3人及其
    等辯護人於本院準備程序時均陳明同意作為證據使用，本院
    審酌該等供述證據作成時並無違法或不當之情況，亦無違法
    取證等瑕疵，且與待證事實具有關聯性，認以之作為證據應
    屬適當，均有證據能力。
二、證明力部分：
  ㈠上開犯罪事實，業據被告3人於警詢（含指認）、偵查中、本
    院準備程序及審理時坦承不諱（警卷第11至23頁、第22至24
    頁；本院卷簡上卷第103頁、第178至181頁、第221頁），且
    互核大致相符，並據證人曹潔芯、賴雪琴、胡淑雅、TRUONG
     NGUYEN THAO SUONG、陳絲淇證述其等在上開店內從事性交
    易之情節歷歷，且證人曹潔芯、賴雪琴、胡淑雅、陳絲淇一
    致指稱被告3人也有在店內從事性交易綦詳（警卷第65至77
    頁、第83至93頁、第99至109頁、第115至129頁、第135至14
    7頁），復據證人陳建仲於警詢（含指認）與曹潔芯於上開
    時、地進行性交易之情形在案（警卷第153至161頁），亦有
    本院109年聲搜字第287號搜索票（警卷第247頁）、雲林縣
    警察局虎尾分局搜索扣押筆錄暨扣押物品目錄表（警卷第24
    9至257頁）、現場蒐證照片、扣案物照片（警卷第179至245
    頁）、雲林地檢署109年度保字第1000號扣押物品清單暨扣
    案物照片（本院簡上卷第65至95頁）、雲林縣○○鎮○○路00巷
    00號1、2樓平面圖（警卷第175至177頁）附卷可憑，另有扣
    案如附表二所示之物可以佐證，足認被告3人上開自白與事
    實相符，可採為論罪科刑之依據。
  ㈡關於被告3人媒介、容留附表一所示5名女子性交以營利之時
    間，參諸證人曹潔芯於警詢時所述：我2年前曾來店內工作
    過，昨日（指109年5月25日）再度回來工作，今天（指109
    年5月26日）與陳建仲從事性交易時被查獲等語（警卷第66
    至69頁），證人賴雪琴於警詢時所述：我去年（指108年）
    來到店內的等語（警卷第85頁），證人胡淑雅於警詢時所述
    ：我大約今年3月起開始在店內工作等語（警卷第101頁），
    證人TRUONG NGUYEN THAO SUONG於警詢時所述：我知道我做
    了7天工作等語（警卷第118頁）及證人陳絲淇於警詢時所述
    ：我在該處工作5至6年，每週一、二上班等語（警卷第137
    、138頁），足認曹潔芯、賴雪琴、胡淑雅、TRUONG NGUYEN
     THAO SUONG、陳絲淇並非自106年10月某日到109年5月26日
    警方查獲被告3人，這段期間均在上開店內從事性交易，且
    為有利被告3人之認定，僅能認定被告3人係於如附表一各編
    號所示時間，為媒介、容留附表一所示5名女子為性交之行
    為，起訴書所載之犯罪時間應予更正如附表一各編號所示。
三、綜上所述，本件事證已臻明確，被告3人上開犯行均可認定
    ，應依法論科。
參、論罪科刑部分：
  ㈠按刑法第231條第1項之引誘、容留、媒介性交易營利罪，係
    以行為人出於此犯罪之故意，而引誘、提供場所或媒介性交
    、猥褻，欲藉此獲利，即為該當。自行為人之角度，觀察其
    和另二方之關連性，則有內部與外部關係二種，亦即行為人
    與其所引誘、容留、媒介之人（包括男性及女性）間，存在
    一內部關係，重點在於行為人具有引誘、容留、媒介之作為
    ；而行為人和性交易之顧客間，則構成一外部關係，重點在
    於營利，且係藉上揭內部關係作為手段，以達到外部關係獲
    得財產上利益之目的，但祇以營利意思對外為表示已足，不
    以果已獲利為必要。至於上揭內部人員之間，就外部之獲利
    如何分配，無論方式、名目、多寡、有無、直接、間接，均
    於行為人之犯罪成立，不生影響（最高法院101年度台上字
    第885號判決意旨參照）。又所謂「容留」，係指供給性交
    或猥褻者之場所而言；「媒介」，係指具體的居間介紹而言
    ，即行為人係對已有與他人為性交易之意者，具體的居間介
    紹，使之為性交易之行為。再者，容留、媒介在本質上並不
    完全相同，但如先為媒介後而為容留，仍應包括構成一罪，
    媒介應為容留所吸收（最高法院78年度台上字第2186號、80
    年度台上字第4164號判決參照）。核被告3人所為，均係犯
    刑法第231條第1項前段之意圖使女子與他人為性交行為而容
    留以營利之罪。
  ㈡罪數部分：
　⒈被告3人媒介猥褻性交易之低度行為，應為容留猥褻性交易之
    高度行為所吸收，均不另論罪。　
　⒉按色情經營業者，意圖營利使「同一女子」與他人為性交易
    ，或圖利容留性交、猥褻犯行，係以經營「應召站」之目的
    為之，在主觀上乃基於單一之犯意，以多數舉動接續進行，
    而侵害同一法益，在時間、空間上有密切關係，依一般社會
    健全觀念，難以強行分開，在刑法評價上，以視為數個舉動
    之接續實行，合為包括之一行為予以評價，論以接續犯，較
    為合理。且刑法第231條第1項之處罰客體係容留、媒介等行
    為，並非性交、猥褻行為，亦即其罪數應以容留、媒介等行
    為（對象）定之；苟其容留、媒介「同一人」而與他人為多
    次性交易，在綜合考量行為人之犯意、行為狀況、社會通念
    及侵害同一法益下，仍應僅以一罪論；至於媒介「不同女子
    」為性交易行為部分，應認為行為可分而具有獨立性，其行
    為之時間、地點明顯可以區隔，彼此間具有獨立性，自屬數
    罪（參照最高法院107年度台上字第4813號、第2187號判決
    意旨）。是被告3人容留附表一所示5名女子與他人多次從事
    性交行為，對同一女子所侵害之法益相同，在時間、空間上
    有密切關係，依一般社會健全觀念，難以強行分開，在刑法
    評價上，以視為數個舉動之接續實行，合為包括之一行為予
    以評價，較為合理，應各依接續犯論以包括之一罪。
　⒊被告3人分別意圖營利而容留附表一所示5名女子與男客從事
    性交行為（共5罪），犯意各別，行為互殊，均應予分論併
    罰。
  ㈢被告3人就上開行為具有犯意聯絡、行為分擔，應論以共同正
    犯。
  ㈣刑之加重部分：
　⒈被告丙○○前因施用第二級毒品案件，經臺灣板橋地方法院（
    現改制為臺灣新北地方法院）以101年度簡字第5203號判決
    判處有期徒刑5月確定，於102年1月22日易科罰金執行完畢
    等情，有臺灣高等法院被告前案記錄表在卷可稽，就附表一
    編號５部分，被告丙○○於前開有期徒刑執行完畢後，5年以內
    故意再犯本件此部分有期徒刑以上之罪，為累犯；經審酌被
    告丙○○構成累犯之前案為施用毒品案件，與本件所犯妨害秩
    序案件罪質雖然不同，但被告丙○○在本案犯行扮演店內負責
    人之主要角色，惡性較重，可見其對刑罰反應力薄弱，有加
    重刑度之必要，爰依刑法第47條第1項之規定加重其刑。
　⒉被告甲○○前因圖利容留性交罪案件，經臺灣高雄地方法院以1
    06年度簡字第1900號判決判處有期徒刑3月確定，於106年9
    月19日易科罰金執行完畢等情，有臺灣高等法院被告前案記
    錄表在卷可稽，就附表一編號１至５部分，被告甲○○於前開有
    期徒刑執行完畢後，5年以內故意再犯本件有期徒刑以上之
    罪，均為累犯，然本院考量被告甲○○雖是再犯同一之罪，但
    被告甲○○在本案犯行僅是扮演在負責人（即被告丙○○）無暇
    時協助採買之次要角色，又是因為店內當小姐，並與被告丙○○認識而兼作這樣的工作（參本院簡上卷第240頁辯護人為
    被告甲○○所述），尚難認其具有特別惡性及對刑罰反應力薄
    弱之情形，本件又無適用刑法第59條減刑規定之餘地，是認
    倘依累犯規定加重其最低本刑，實有大法官釋字第775號解
    釋所謂罪刑不相當情形，爰裁量均不予依刑法第47條第1項
    之規定加重其刑。
  ㈤撤銷原判決及量刑之理由：
  ⒈原審以被告3人罪證明確，予以論罪科刑，固非無見，然查：
  ①被告3人容留附表一所示5名女子從事有對價之性交行為時間
    ，僅於附表一所示時間為之，業如前述，原判決認定其等媒
    介附表一所示5名女子從事有對價之性交行為之時間，均係
    自106年10月間某日起至109年5月26日為警查獲止，就犯罪
    時間之認定，容有違誤（另參後揭伍、「不另為無罪諭知」
    部分）。
  ②被告3人容留附表一所示5名女子從事有對價之性交行為，就
    罪數部分認定「被告3人基於同一營利之意圖，容留成年女
    子於該店內與不特定男客從事性交易，藉此抽取報酬以營利
    ，前揭犯行係於密切接近之時間先後實施，侵害同一社會法
    益，各行為之獨立性極為薄弱，依一般社會健全觀念，在時
    間差距上，難以強行分開，在刑法評價上，以視為數個舉動
    之接續施行，合為包括之一行為予以評價，較為合理，應論
    以接續犯之一罪」，然依前揭㈡⒉說明，容留、媒介「同一人
    」與他人為多次性交易，在綜合考量行為人之犯意、行為狀
    況、社會通念及侵害同一法益下，僅以一罪論，而媒介「不
    同女子」為性交易行為部分，應認為行為可分而具有獨立性
    ，其行為之時間、地點明顯可以區隔，彼此間具有獨立性，
    屬於數罪，原判決就被告3人容留附表一所示5名女子，並未
    區分因媒介而容留此5名「不同女子」為性交易之行為，應
    屬可分之數罪，僅各論以一罪，容有違誤。
  ③就累犯加重部分，原審並未說明被告丙○○構成累犯，但未予
    以裁量加重之理由（即就附表一編號５），就被告甲○○則未
    考量其扮演次要角色之地位，逕予依據刑法第47條第1項之
    規定加重其刑（即就附表一編號１至５），均有可議。
  ④就犯罪所得部分，原審對被告3人應沒收犯罪所得之計算方式
    容有錯誤（詳後述）。
  ⑤從而，被告3人及其等辯護人以原審量刑、宣告沒收犯罪所得
    有誤，提起上訴，為有理由，併以原判決有上開違誤之處，
    自應由本院予以撤銷改判。
  ⒉爰審酌被告丙○○前有施用毒品之刑事前科紀錄，被告甲○○除
    前揭構成累犯之前科外，並無其他刑事前科紀錄，被告乙○○
    則無刑事前科紀錄等情，有其等臺灣高等法院被告前案紀錄
    表在卷可佐；被告3人媒介並容留成年女子與他人為性交以
    牟利，助長社會靡亂風氣，破壞公共秩序及善良風俗，所為
    並不可取；惟考量被告3人都有兼作小姐工作，可見謀生不
    易，不得已以最原始的方式討生活賺錢，實難予以過度苛責
    ，且犯後均已坦承犯行，態度尚佳，衡以被告3人在本案所
    扮演之地位（被告丙○○為主要角色、被告甲○○、乙○○均為次
    要角色），暨被告丙○○自陳目前因疫情關係待業中，為國中
    畢業之教育程度，家中有奶奶、2個妹妹之家庭狀況，被告
    甲○○自陳從事業務工作，為高職畢業之教育程度，未婚，育
    有1名17歲女兒，乙○○為其妹妹之家庭狀況，被告乙○○自陳
    目前無業，為高職畢業之教育程度，未婚，獨居，甲○○為其
    姐姐之家庭狀況，檢察官、被告3人及其等辯護人對量刑之
    意見等一切情狀，分別量處如主文所示之刑，並均諭知易科
    罰金之折算標準，併衡酌其等所犯之罪罪質相同、犯罪態樣
    相近，犯罪時間重疊等情狀，定其應執行之刑及諭知易科罰
    金之折算標準。
　㈥緩刑部分：
  ⒈按「受2年以下有期徒刑、拘役或罰金之宣告，而有下列情形
    之一，認以暫不執行為適當者，得宣告2年以上5年以下之緩
    刑，其期間自裁判確定之日起算：㈠未曾因故意犯罪受有期
    徒刑以上刑之宣告者。㈡前因故意犯罪受有期徒刑以上刑之
    宣告，執行完畢或赦免後，5年以內未曾因故意犯罪受有期
    徒刑以上刑之宣告者。」刑法第74條第1項第1、2款定有明
    文。又按刑法第74條第2款所稱「5年以內」未曾因故意犯罪
    受有期徒刑以上刑之宣告，係指後案宣示判決之時間，而非
    指後案犯罪之時間；即後案「宣示判決時」既已逾前案有期
    徒刑執行完畢或赦免後5年以上，雖後案為累犯，但累犯成
    立之要件與宣告緩刑之前提要件（即刑法第74條第1項第1款
    、第2款所示之情形）本不相同，且法律亦無限制累犯不得
    宣告緩刑之規定。故成立累犯者，若符合緩刑之前提要件，
    經審酌後，認其所宣告之刑以暫不執行為適當者，仍非不得
    宣告緩刑（最高法院92年第18次刑事庭會議決議意旨參照）
    。
  ⒉經查，被告丙○○前因施用第二級毒品案件，經臺灣板橋地方
    法院判處有期徒刑6月確定，於102年1月22日易科罰金執行
    完畢，且其於前案執行完畢後迄今並無其他前科紀錄等情，
    有前揭被告前案紀錄表在卷可按，是被告丙○○前因故意犯罪
    受有期徒刑以上刑之宣告，執行完畢後，5年以內未曾因故
    意犯罪受有期徒刑以上刑之宣告，被告乙○○則未曾因故意犯
    罪而受有期徒刑以上刑之宣告，有前揭被告前案紀錄表在卷
    可按，依據前揭說明，均符合前揭緩刑要件之規定，其等因
    一時思慮不周而犯罪，犯後已有悔悟之意，經此罪刑宣告後
    ，應知警愓，信無再犯之虞，前開所宣告之刑以暫不執行為
    適當，爰分別依刑法第74條第1項第1、2款之規定，諭知緩
    刑2年，以勵自新。惟為促使其等日後得以知曉法治觀念，
    記取教訓，使其等於緩刑期間內能深知警惕，依刑法第74條
    第2項第4款規定，諭知被告丙○○、乙○○應於本判決確定之日
    起1年內，分別向公庫支付50,000元、10,000元（依刑法第7
    4條第4項規定此部分得為民事強制執行名義）。又被告丙○○
    、乙○○若未於上開期限內支付公庫上開金額，情節重大時，
    依刑法第75條之1第1項第4款規定，得撤銷其等緩刑宣告，
    併予敘明。
肆、沒收部分：
一、按：
　㈠供犯罪所用、犯罪預備之物或犯罪所生之物，屬於犯罪行為
    人者，得沒收之，刑法第38條第2項前段定有明文。又所謂
    犯罪所生之物，係指因犯罪行為而生之特定物，例如偽造之
    文書、偽幣等，犯罪所得則係指因犯罪行為所獲得之利益，
    應有所區別。
　㈡犯罪所得，屬於犯罪行為人者，沒收之；於全部或一部不能
    沒收或不宜執行沒收時，追徵其價額，刑法第38條之1第1項
    前段、第3項分別定有明文。又前條犯罪所得及追徵之範圍
    與價額，認定顯有困難時，得以估算認定之，同法第38條之
    2第1項前段亦有明定。所謂「認定顯有困難」，係指可預期
    無法對不法所得及追徵之範圍與價額作出具體確認，或需要
    不合比例之時間與花費始能查明者。而不法利得之估算，乃
    是藉由蓋然性之考量，決定行為人獲利之數量，在訴訟上並
    不採取嚴格證明原則，法院不受法定證據方法與法定調查程
    序之限制，在不違反論理法則與經驗法則下，法院應本於合
    義務之裁量，而為不法利得範圍與價額之估算。惟由於估算
    具有相當程度之不確定性，在估算基礎上，仍有「有疑利歸
    被告」原則之適用。質言之，倘存有估算空間之情形，法院
    必須從「最低數額」或「扣除誤差安全值」出發，避免造成
    被沒收者之負擔。
　㈢刑法第231條第1項以意圖使女子與他人為性交（猥褻）之行
    為而容留以營利者，即足構成。其「營利」所得不論來自於
    提供性交易場所之租金，抑來自於抽取性交易之代價均屬之
    （最高法院96年度台上字第2699號判決意旨參照）。
　㈣共同正犯犯罪所得之沒收、追徵，應就各人分得之數為之。
    是若共同正犯各成員內部間，對於犯罪所得分配明確時，應
    依各人實際所得宣告沒收；倘共同正犯個人確無所得或就犯
    罪所得無處分權限，且與其他成員亦無共同處分權限者，固
    無從諭知沒收。然若共同正犯對於犯罪所得實際上有共同處
    分權限，僅因彼此間尚未分配或分配狀況未臻具體、明確時
    ，參照民法第271條、民事訴訟法第85條第1項前段等規定之
    法理，應按其共同正犯人數平均計算認定個人分得之數，沒
    收、追徵該犯罪所得（最高法院109年度台上字第1154號判
    決意旨參照）。
二、關於供犯罪（預備）所用之物：
    扣案如附表二編號１①所示之物，均為被告丙○○所有，且為供
    本案犯罪所用或預備所用之物（原審漏載未使用之保險套為
    犯罪預備所用之物），業據被告丙○○供承在卷（警卷第12、
    13頁），爰依刑法第38條第2項（原審誤載為第1項第2款）
    規定，均宣告沒收。至其餘如附表二編號２至６所示之扣案物
    ，並非被告3人所有，又非屬違禁物，故不併予宣告沒收。
三、關於犯罪所得：
  ㈠被告丙○○為本案媒介容留性交易之行為，總共自5位小姐獲得
    159,400元（詳附表一各編號所示計算方式，即依刑法第38
    條之2第1項前段估算），業據其坦承在案（本院簡上卷第23
    3至236頁），依據前揭說明，是認其為本案犯行之犯罪所得
    為159,400元，其中5,000元業經扣案（詳附表二編號１②；依
    據前揭肆、一說明，原審誤載為刑法第38條第2項犯罪所生
    之物），爰依刑法第38條之1第1項規定，宣告沒收；其餘未
    扣案之154,400元，爰依刑法第38條之1第1項、第3項之規定
    ，宣告沒收，於全部或一部不能沒收或不宜執行沒收時，追
    徵其價額。
  ㈡被告甲○○、乙○○供稱其等於上開期間（詳附表一各編號所載
    ），與被告丙○○為本案容留性交易之行為，分別自被告丙○○
    獲得10,000元（即採購後所剩餘之款項）、20,000元之報酬
    ，依據前揭說明，是認其等為本案犯行之犯罪所得分別為10
    ,000元、20,000元（本院簡上卷第178至180頁、第233頁）
    ，爰依刑法第38條之1第1項規定，宣告沒收。原判決所認定
    之犯罪所得，係以被告甲○○、乙○○於106年10月間某日起至1
    09年5月26日，為容留性交易之行為1次之犯罪所得，並非就
    被告甲○○、乙○○針對5名女子各次犯行之犯罪時間認定報酬
    ，所認定之犯罪時間既然有誤，所認定其等獲得報酬之金額
    ，自亦有誤，應予撤銷改判。
伍、聲請簡易判決處刑意旨雖主張被告3人係於106年10月間某日
    起至109年5月26日止，在上開店內內媒介、容留附表一所示
    5名女子為性交易，而認被告3人這段期間均涉嫌意圖使女子
    與他人為性交行為而容留以營利之罪。然上開5名女子在店
    內工作之時間，係如附表一各編號所載，其他期間應無法證
    明被告3人犯罪，已如前述，然其餘部分若成立犯罪，與前
    開被告3人意圖使女子與他人為性交行為而容留以營利之罪
    （共5罪）部分，分別具有接續犯之實質上一罪關係，爰不
    另為無罪之諭知。又法院辦理刑事訴訟簡易程序案件應行注
    意事項第8條規定：「裁判上一罪之案件，其一部分犯罪不
    能適用簡易程序者，全案應依通常程序辦理之。」惟本件無
    罪部分與前揭有罪部分，係接續犯之實質上一罪關係，並非
    裁判上一罪關係，即無上開規定之適用，無須改依通常程序
    審理，併此敘明。
陸、應適用之法條：
一、刑事訴訟法第455條之1第1項、第3項、第369條第1項前段、
    第364條、第299條第1項前段。
二、刑法第231條第1項前段、第28條、第47條第1項、第41條第1
    項前段、第51條第5款、第38條第2項前段、第38條之1第1項
    前段、第3項、第38條之2第1項前段、第74條第1項第1款、
    第2款、第2項第4款。
三、刑法施行法第1條之1第1項。
本案經檢察官丁○○聲請簡易判決處刑，檢察官蕭仕庸到庭執行職
務。
中　　華　　民　　國　 110　　年　　9 　　月　　7 　　日
                  刑事第六庭    審判長法  官  梁智賢
                                      法  官  蘇珈漪
                                      法  官  陳雅琪
　　　　　　　　　　　　　　　　　　　
以上正本證明與原本無異。　
本判決不得上訴。　　　　　　　　　　　　　　　
                                      書記官  林家莉 
中　　華　　民　　國　　110 　年　　9 　　月　　8 　　日
附錄法條：
中華民國刑法第231條
意圖使男女與他人為性交或猥褻之行為，而引誘、容留或媒介以
營利者，處5年以下有期徒刑，得併科10萬元以下罰金。以詐術
犯之者，亦同。
公務員包庇他人犯前項之罪者，依前項之規定加重其刑至二分之
一。
附表一：
編號 媒介、容留性交之女子 證人於警詢所述給予丙○○之費用 媒介、容留性交行為時間 丙○○之犯罪所得計算方式 犯罪所得之金額 主文欄 １  曹潔芯 一天200元  2天 ①107年5月間某日 ②109年5月26日 200×2 400元 丙○○共同犯圖利容留性交罪，處有期徒刑參月，如易科罰金，以新臺幣壹仟元折算壹日。 甲○○共同犯圖利容留性交罪，處有期徒刑貳月，如易科罰金，以新臺幣壹仟元折算壹日。 乙○○共同犯圖利容留性交罪，處有期徒刑貳月，如易科罰金，以新臺幣壹仟元折算壹日。 ２    賴雪琴 一次性交易給500元  5個月（108年12月底某日《以有疑唯有利被告認定原則，以12月底開始起算》至109年5月26日） 以每月30日，每天至少1次估算：500×30×5 75,000元  丙○○共同犯圖利容留性交罪，處有期徒刑參月，如易科罰金，以新臺幣壹仟元折算壹日。 甲○○共同犯圖利容留性交罪，處有期徒刑貳月，如易科罰金，以新臺幣壹仟元折算壹日。 乙○○共同犯圖利容留性交罪，處有期徒刑貳月，如易科罰金，以新臺幣壹仟元折算壹日。 ３    胡淑雅 1天400元 2個月又26日（108年3月某日至5月26日） 以每月30日估算：400×30×2+400×26 34,400元  丙○○共同犯圖利容留性交罪，處有期徒刑參月，如易科罰金，以新臺幣壹仟元折算壹日。 甲○○共同犯圖利容留性交罪，處有期徒刑貳月，如易科罰金，以新臺幣壹仟元折算壹日。 乙○○共同犯圖利容留性交罪，處有期徒刑貳月，如易科罰金，以新臺幣壹仟元折算壹日。 ４  TRUONG NGUYEN THAO SUONG 還沒給 7天（109年5月26日為警查獲時回溯7天至為警查獲） 無 0元 丙○○共同犯圖利容留性交罪，處有期徒刑參月，如易科罰金，以新臺幣壹仟元折算壹日。 甲○○共同犯圖利容留性交罪，處有期徒刑貳月，如易科罰金，以新臺幣壹仟元折算壹日。 乙○○共同犯圖利容留性交罪，處有期徒刑貳月，如易科罰金，以新臺幣壹仟元折算壹日。 ５    陳絲淇 1天200元 31個月（106年10月底某日《以有疑唯有利被告認定原則，以10月底開始起算》至109年5月26日） 以每週2天（即每週一、二）、每月4週，每月共計上班8天估算： 200×8×31 49,600元  丙○○共同犯圖利容留性交罪，累犯，處有期徒刑肆月，如易科罰金，以新臺幣壹仟元折算壹日。 甲○○共同犯圖利容留性交罪，處有期徒刑貳月，如易科罰金，以新臺幣壹仟元折算壹日。 乙○○共同犯圖利容留性交罪，處有期徒刑貳月，如易科罰金，以新臺幣壹仟元折算壹日。 合計 丙○○之犯罪所得為159,400元      

附表二：
編號 扣案物名稱 所有人 １ ①監視器主機1台、工作單1張、支出單1張（影印附於警卷第173頁）、名片20張、保險套708個（未使用）、計時器1台、潤滑油3瓶、OPPO手機1支、計算機1台 ②現金5,000元 丙○○ ２ 保險套62個（未使用）、計時器1台、潤滑油1瓶 曹潔芯 ３ 保險套78個（未使用）、計時器1台、潤滑油1瓶 賴雪琴 ４ 保險套71個（未使用）、計時器1台、潤滑油1瓶 胡淑雅 ５ 保險套92個（未使用）、計時器1台、潤滑油1瓶、蘋果廠牌玫瑰金色手機1支、現金80,700元 TRUONG NGUYEN THAO SUONG ６ 保險套70個（未使用）、計時器1台、潤滑油1瓶 陳絲淇